【裁判字號】    95,再,10
【裁判日期】    950918
【裁判案由】    再審之訴
【裁判全文】
臺灣板橋地方法院民事裁定                95年度再字第10號
再審  原告  三莊金屬有限公司
法定代理人  甲○○
再審  被告  橋鋒鐵材有限公司
兼上 一 人
法定代理人  乙○○
上列當事人間請求給付貨款事件，再審原告對於中華民國95年6
月9 日本院95年度小上字第11號確定判決提起再審之訴，本院裁
定如下：
    主  文
再審之訴駁回。
再審訴訟費用新臺幣壹仟伍佰元由再審原告負擔。
    理  由
一、按提起再審之訴應於30日之不變期間內提起；前項期間自判
    決確定時起算，判決於送達前確定者，自送達時起算；其再
    審之理由發生或知悉在後者，均自知悉時起算，民事訴訟法
    第500 條第1 項、第2 項前段分別定有明文。查本院95年度
    小上字第11號民事判決於民國95年6 月9 日確定（因不得上
    訴第三審，故於宣示時確定），於95年6 月16日送達於再審
    原告收受，再審原告隨即於95年6 月28日提起本件再審之訴
    （雖再審原告於書狀內誤繕為提起上訴，然經函詢其真意，
    經具狀表示係對本院上開確定判決提起再審之訴），顯未逾
    前開30日之不變期間，合先敘明。
二、本件再審原告起訴主張略以：依最高法院31年上字第1205號
    、41年台上字第559 號判例意旨，民法第127 條第8 款所定
    商人、製造人、手工業人所供給之商品及產物之代價，係指
    商人就其所供給之商品及製造人、手工業人就其所供給之產
    物之代價而言，並不包括交付出賣標的物之請求權在內，交
    付出賣標的物請求權之消滅時效，仍應適用民法第125 條之
    規定，蓋上開代價債權多發生於日常頻繁之交易，故賦與較
    短之時效期間，以促從速確定，若以商品或產物為標的之債
    ，其債權人既不必為商人、製造人或手工業人，即因此所生
    之請求權與一般請求權無異，自仍應適用一般長期時效之規
    定。再審原告既係以出賣不銹鋼材料之債所生之請求權向再
    審被告請求，與商人、製造人、手工業人所供給之商品及產
    物之代價請求權顯然有別，依前開判例意旨，即應適用長期
    時效之規定。惟原確定判決未明察於此，反而誤為適用民法
    第127 條第8 款之規定，是其適用法規顯有錯誤。為此，爰
    依民事訴訟法第496 條第1 項第1 款規定提起本件再審之訴
    ，並聲明求為判決：(一)原確定判決廢棄。(二)再審被告應連帶
    給付再審原告新臺幣（下同）94,770元，及自民國92年4 月
    30日翌日起至清償日止，按年息5 ％計算之利息等語。
三、按對於小額程序之第一審裁判，提起上訴經以上訴無理由為
    駁回之裁判者，不得更以同一理由提起再審之訴，民事訴訟
    法第436 條之31定有明文。查，再審原告所主張之上開再審
    事由與再審原告對於本院板橋簡易庭94年度板小字第3314號
    第一審判決提起上訴時，所主張之上訴理由第三點相同，此
    業經本院依職權調取本院95年度小上字第11號給付貨款事件
    全卷核閱無誤，並有再審原告提出之本院95年度小上字第11
    號判決影本附卷可參，而再審原告所提之前開上訴，既業經
    原審（即上訴審）以上訴無理由駁回在卷，則參酌首揭說明
    ，再審原告再以相同上訴理由提起本件再審之訴，於法即有
    未合，應予駁回。
四、依民事訴訟法第436 條之31、第436 條之32第1 項、第4 項
    、第502 條第1 項、第505 條、第95條、第78條、第436 條
    之19第1 項，裁定如主文。
中    華    民    國    95    年    9     月    18    日
                  民事第一庭  審判長法官  李世貴
                              法      官  許瑞東
                              法      官  黃若美
以上正本係照原本作成
本件不得抗告
中    華    民    國    95    年    9     月    18    日
                              書  記  官  傅明華


司法院資訊處製作；財團法人民間司法改革基金會備份。
